

## CONTACT

**+212 777436709** 

☑ Rihirida6@gmail.com

in linkedin.com/rida-rihi

#### **PROFIL**

Je suis un jeune de 23 ans, passionné par la programmation et la sécurité informatique. Ma capacité à appliquer mes connaissances pour développer et entretenir des réseaux et des systèmes informatiques me positionne comme un candidat solide dans le domaine de la technologie de l'information.

## **COMPÉTENCES**

- Programmation : JavaScript,Php.
- Technologies Web:
  HTML,CSS,JavaScript.
- Framework : Bootstrap.
- Firewall : Fortigate, Pfsense.
- VM : VMware, Proxmox.

#### **LANGUES**

- arabe (langue maternelle)
- Français (intermédiaire)
- Anglais (intermédiaire)

### **CENTRES D'INTÉRÊT**

- Lecture
- Sport
- Photographie

# RIDA RIHI

Etudiant de l'ingénieur logiciel

## **EXPÉRIENCES PROFESSIONNELLES**

## Agent d'enrôlement

Annexe Nouvelle Ville - Mediouna | 2022 - aujourd'hui

- Expérience pratique dans l'enrôlement et la gestion de données sensibles.).
- Connaissance approfondie des projets RNP et RSU dans le contexte du Ministère de l'Intérieur.
- Compétences en communication et service à la clientèle dans un environnement gouvernemental.

## Agent Technicien Système et Réseaux

Pure Solutions - Stage | 01/06/2022 - 01/08/2022

- Maintenance et Dépannage.
- Installation et Configuration des Systèmes d'Exploitation.
- Installation et configuration de la téléphonie IP.
- Installation et Configuration Matérielles et Logicielles.
- Intégration de Nouvelles Technologies.

# Projet de Fin d'Études

Oumdin | 04/04/2022 - 06/05/2022

 Effectué chez oumdin sous le thème de « La sécurité du cloud computing », un projet qui combine entre Microsoft Azure et office 365 ma mission consistait à Gérer les identités et les accès Microsoft Azure, et Sécuriser les réseaux (création et configuration pare-feu.....) ainsi que Gérez et Sécuriser les utilisateurs et les groupes sur office 365.

## **FORMATION**

### Licence Pro en en Ingénierie Logiciels

American University Professional Studies | 2023 - en cours

## Techniques des Réseaux Informatiques

Institut Spécialisé de Technologie Appliquée | 2022 - 2020

## **Baccalauréat Sciences Physiques**

ALMOKHTAR ASSOUSSI | 2018 - 2019

#### CERTIFICAT

- Fortinet
  - NSE 1 Network Security Associate.
  - NSE 2 Network Security Associate.
- HackerRank
  - JavaScript (Basic)
  - CSS Certificate.
- Google
- Technical Support Fundamentals.
- Dell Technologies
  - Networking technical fundamentals basic switching.
  - Networking Technical Fundamentals Advanced Switching
  - Virtualization Fundamentals.